【裁判字號】    89,易,1347
【裁判日期】    890614
【裁判案由】    違反動產擔保交易法
【裁判全文】
臺灣臺南地方法院刑事判決                        八十九年度易字第一三四七號
    公  訴  人  臺灣台南地方法院檢察署檢察官
    被      告  乙○○
右列被告因違反動產擔保交易法案件，經檢察官提起公訴（八十九年度偵字第二九一
八號），本院判決如左：
    主  文
乙○○動產擔保交易之債務人，意圖不法之利益，將標的物遷移，致生損害於債權人
累犯，處拘役參拾日，如易科罰金，以參佰元折算壹日。
    事  實
一、乙○○於民國（下同）八十年間，曾因違反麻醉藥品管理條例案件，經最高法院
    判處有期徒刑五年六月確定，於八十六年八月九日執行完畢，仍不知悔改。於八
    十七年七月八日以動產擔保交易附條件買賣之方式，向聲寶股份有限公司安南店
    （以下簡稱聲寶公司）購買型號ＡＷ─１２０１ＡＲＣＡ８之冷氣機一台，為動
    產擔保交易之債務人，約定分期付款總價新台幣（下同）三萬零九百元，第一期
    於立約同時給付二千一百五十元，第二期至第二十四期即自八十七年八月五日起
    至八十九年六月五日止，按月支付一千二百五十元，標的物放置地點為台南巿大
    武路二巷十九號被告住所，於分期價款未全部付清及契約義務未全部履行前，乙
    ○○僅得先行占有標的物，債權人聲寶公司仍保有標的物所有權。詎乙○○在八
    十八年十一月二十七日繳納第十五期價款後，即將標的物遷移他處，所餘九期價
    款一萬一千二百五十元拒不支付，致生損害於聲寶公司。
二、案經聲寶公司訴請台灣台南地方法院檢察署檢察官偵查起訴。
    理  由
一、訊據被告乙○○固坦認有將該台冷氣機遷移離開約定處所之事實，惟辯稱：我有
    通知對方業務員，業務員知道我放在那裏，而且有去收兩期分期價款云云。惟查
    證人即聲寶公司業務員甲○○在偵查中已證述：「（乙○○將冷氣搬走你知否？
    ）不知道，是因我每月要去收錢，才發現他搬走，沒告知我們．．後來聯絡保證
    人．．打電話過去他才說冷氣搬到他姐姐住處．．我們去問他姐姐，沒讓我們進
    去，不知冷氣有無在，他姐姐也沒繳錢。」等語明確，證人甲○○在本院審理時
    ，於具結後亦同此陳述，此外並有動產擔保交易附條件買賣契約書在卷可佐，事
    證已明，被告空言否認，並不足採，其犯行堪以認定，應予依法論科。
二、核被告乙○○所為，係犯動產擔保交易法第三十八條之罪嫌。又被告前於八十年
    間，因違反麻醉藥品管理條例案件，經最高法院判處有期徒刑五年六月確定，於
    八十六年八月九日執行完畢，有台灣台南地方法院檢察署刑案資料查註紀錄表在
    卷可按，其於五年之內再犯本件有期徒刑以上之罪，為累犯，應依法加重其刑爰
    審酌被告犯罪之動機、目的、手段、所生危害尚屬輕微、及犯罪後態度等一切情
    狀，量處如主文所示之刑，並諭知易科罰金之折算標準，以資懲儆。
據上論斷，應依刑事訴訟法第二百九十九條第一項前段，動產擔保交易法第三十八條
，刑法第十一條前段、第四十一條、第四十七條，罰金罰鍰提高標準條例第一條前段
、第二條，判決如主文。
本案經檢察官羅瑞昌到庭執行職務。
中      華      民      國      八十九      年      六    月    十四    日
                              臺灣臺南地方法院刑事第三庭
                                      法  官  吳孟良
右正本證明與原本無異
如不服本判決應於送達後十日內向本院提出上訴狀
                                      書記官  陳金堂
中      華      民      國      八十九      年      六    月    十五    日
附錄本案論罪科刑法條全文：
動產擔保交易法第三十八條：
動產擔保交易之債務人，意圖不法之利益，將標的物遷移、出賣、出質、移轉、抵押
或為其他處分，致生損害於債權人者，處三年以下有期徒刑、拘役或科或併科六千元
以下之罰金。


司法院資訊處製作；財團法人民間司法改革基金會備份。
